【裁判字號】    94,上易,866
【裁判日期】    950331
【裁判案由】    竊盜
【裁判全文】
臺灣高等法院高雄分院刑事判決         94年度上易字第866號
上  訴  人
即  被  告  甲○○○
上列上訴人因竊盜案件，不服臺灣屏東地方法院94年度易緝字第
40號中華民國94年10月31日第一審判決（起訴案號：臺灣屏東地
方法院檢察署93年度偵字第43號），提起上訴，本院判決如下：
     主  文
上訴駁回。
     事  實
一、甲○○○曾因偽造文書案件經法院判處有期徒刑6 月確定，
    於民國89年4 月27日假釋出監，假釋期滿日為89年7 月11日
    ，未經撤銷假釋，以已執行論。甲○○○猶不知悔改，與陳
    義雄（業經本院以94年度易緝字判處有期徒刑1 年）共同基
    於意圖為自己不法所有之犯意聯絡，於92年12月19日13時25
    分許，攜帶客觀上足供兇器使用之螺絲起子2 支、鐵撬1 支
    ，一同由屏東縣內埔鄉○○村○○路18號金石傢俱股份有限
    公司（以下簡稱金石公司）原已損壞之側門侵入該公司廠房
    與外牆間之通道（侵入他人附連圍繞之土地部分未據告訴）
    ，以上開螺絲起子及鐵撬為工具，竊取鋁條15條得手，價值
    約新台幣（以下同）2000元，旋因該公司發出異常警報，中
    興保全公司保全人員及巡邏員警即趕至現場查獲，並當場扣
    得上開十字型螺絲起子2支、鐵撬1支。
二、案經屏東縣警察局內埔分局報請臺灣屏東地方法院檢察署檢
    察官偵查起訴。
    理  由
一、訊據被告甲○○○固對於上開時、地遭警查獲之事實坦承不
    諱，惟矢口否認有何竊盜行為，辯稱：伊當時與陳義雄係至
    上開被查獲處上廁所云云。惟查被告於警詢已供承：伊與陳
    義雄共同至金石公司，以螺絲起子拆卸本件鋁條明確（見警
    卷第6頁），且關於被告當場被查獲之情節，證人即查獲之
    警員侯茂勝於原審審理時亦證述：「（問：本件陳義雄在92
    年12月19日在內埔鄉○○路金石家具偷竊鋁條案件是否你查
    獲？）是。」、「（問：為何當天到現場？）我當天是巡邏
    勤務，警報響，值班警員通知我過去處理，我與另一名同事
    立即到達現場」、「（問：到達現場時，是否你先進入？）
    家具工廠側門有門縫，我先從門縫看進去，發現被告（陳義
    雄）與甲○○○蹲在地上，用螺絲起子拆鋁條」、「（問：
    當時2人都有拿螺絲起子嗎？）我從門進入有看到他們2人蹲
    在地上拆鋁條」、「（問：進去後如何處理？）我剛進去他
    們還沒有發現我，我觀看1、2分鐘後，拔槍喝令他們不准動
    。我繞到前門去後喝令他們不要動。我叫他們手舉起來，他
    們就停止動作」、「他們（陳義雄與甲○○○）兩人手上各
    拿1支螺絲起子，其他扣案物都在地上，且都是在他們伸手
    可拿到的範圍內。」等情明確（見原審94年度易緝字第26號
    影卷第32反面、33頁），並有螺絲起子2支、鐵撬1支扣案可
    佐，此外復有贓物領據1張及照片8張在卷可參（見警卷第15
    、18-21頁），被告辯稱其要到該處小便，顯係卸責之詞，
    不足採信。綜上所述，本件事證明確，被告竊盜犯行，應可
    認定。
二、按刑法第321 條第1 項第3 款之攜帶兇器竊盜罪，係以行為
    人攜帶兇器竊盜為其加重條件，此所謂兇器，其種類並無限
    制，凡客觀上足對人之生命、身體、安全構成威脅，具有危
    險性之兇器均屬之，且祇須行竊時攜帶此種具有危險性之兇
    器為已足，並不以攜帶之初有行兇之意圖為必要（最高法院
    74年3 月19日刑庭總會決議參照）。查扣案之螺絲起子2 支
    、鐵撬1支，以之攻擊人，於客觀上均足以為殺害或傷害人
    之生命、身體之器械，堪認為兇器，是核被告所為，係犯刑
    法第321條第1項第3款之攜帶兇器竊盜罪。被告與陳義雄間
    ，就上開犯行，有犯意聯絡及行為之分擔，為共同正犯。又
    被告曾因偽造文書案件經法院判處有期徒刑6月確定，於89
    年4月27日假釋出監，假釋期滿日為89年7月11日，未經撤銷
    假釋，以已執行論，有台灣高等法院被告前案紀錄表1份附
    卷可稽（見本院卷第14頁），其於5年以內再犯本件有期徒
    刑以上之罪，為累犯，應依刑法第47條之規定加重其刑。
    原審因而引用刑法第321條第1項第3款、第47條等規定，並
    審酌被告為圖不勞而獲而犯罪，且持兇器竊盜，易致危害，
    犯後否認犯行、所得財物已返還被害人及經本院合法通知，
    故不到庭，經2次通緝始到案，犯後態度不佳等一切情狀，
    量處被告有期徒刑9月，並敘明被告與陳義雄行竊所使用之
    螺絲起子2支、鐵撬1支，雖係供犯罪所用之物，惟被告與陳
    義雄均否認為其所有，復查無其他證據證明為被告或陳義雄
    所有，不另為沒收之諭知，認事用法均無違誤，量刑亦稱妥
    適，應予維持，被告仍執前詞，提起本件上訴，為無理由，
    應予駁回。
據上論斷，應依刑事訴訟法第368條，判決如主文。
本案經檢察官林應華到庭執行職務。
中    華    民    國    95    年    3     月    31    日
                  刑事第八庭    審判長法  官  李炫德
                                      法  官  簡志瑩
                                      法  官  蔡國
以上正本證明與原本無異。
不得上訴。
中    華    民    國    95    年    3     月    31    日
                                      書記官  邱麗莉


司法院資訊處製作；財團法人民間司法改革基金會備份。
